Images du répertoire du notaire Pierre Lalleman pour l'étude IV
Archives nationales de France
Images du répertoire du notaire Pierre Lalleman pour l'étude IV
5 thermidor an VI - 22 août 1808 (23 juillet 1798 - 22 août 1808)
MC/RE/IV/11
Etude IV; Lalleman, Pierre
Un registre
Archives nationales de France
Minutes et répertoires: la loi 2008-696 du 15 juillet 2008 relative aux archives a fixé à 75 ans à compter de la date de l'acte, ou à 25 ans à compter de la date du décès de l'intéressé si ce délai est plus bref, le délai de communication des minutes et répertoires des notaires; ce délai est porté à 100 ans à compter de la date de l'acte si le document se rapporte à un mineur (code du Patrimoine, articles L213-2, 4e d et 5e).
Autres documents de l'étude (dossiers de clients, comptabilité...): s'agissant d'archives privées, ces documents sont communicables selon les modalités fixées par le déposant ou le donateur.
Certains documents ne sont pas accessibles sous leur forme originale en raison de leur mauvais état de conservation.
Registre entré aux Archives nationales en 1941.
Ce répertoire contient 704 feuillets et fait partie d'un registre de 939 feuillets de papier manuscrits, hauteur 37,7 x largeur 25,5 cm.Il est composé de 5 parties, chacune distinctement foliotée par le notaire. Le registre n'est pas en bon état et nécessiterait une restauration.
Registre folioté en 2003 (foliotation non visible à l'écran)
Images des répertoires de l’étude IV
Archives de l'étude IV
répertoire d'officier public ministériel
- Répertoire chronologique pour la période du 5 thermidor an VI au 22 août 1808 (23 juillet 1798 - 22 août 1808), 5 thermidor an VI - 22 août 1808 (23 juillet 1798 - 22 août 1808); MC/RE/IV/11
  Le registre contient aussi le répertoire des notaires Charles Poultier pour la période du 4 février 1791 au 24 prairial an VI, et Jean Jacques Colin pour la période du 23 août 1808 au 4 janvier 1809.
  Le répertoire contient les informations suivantes: le n° de l'acte dans l'année; la date du jour; la nature de l'acte passé en brevet ou en minute; les nom, prénoms et domicile des parties, l'indication sur la situation et les prix des biens; la date d'enregistrement de l'acte; les droits d'enregistrement.
  Attention: seuls les actes passés en minute sont conservés; les actes mentionnés dans le répertoire comme passés en simple brevet (colonne 3) ne sont pas conservés par les notaires et ne sont donc pas versés au Minutier (ils sont remis aux clients).
  répertoire
  - Liste chronologique des actes pour la période du 5 thermidor au 4ème jour complémentaire an VI (23 juillet - 20 septembre 1798), 5 thermidor - 4ème jour complémentaire an VI (23 juillet - 20 septembre 1798); 212 r°-215 r°; 4 feuillets. Le feuillet n° 214 est déchiré et restauré
  - Liste chronologique des actes pour la période du 3 vendémiaire au 4ème jour complémentaire an VII (24 septembre 1798 - 20 septembre 1799), 3 vendémiaire - 4ème jour complémentaire an VII (24 septembre 1798 - 20 septembre 1799); 215 r°-240 r°; 26 feuillets. Le feuillet n° 217 est déchiré et restauré
  - Liste chronologique des actes pour la période du 1er vendémiaire au 4ème jour complémentaire an VIII (23 septembre 1799 - 21 septembre 1800), 1er vendémiaire - 4ème jour complémentaire an VIII (23 septembre 1799 - 21 septembre 1800); 240 r°-265 v°; 26 feuillets
  - Liste chronologique des actes pour la période du 2 vendémiaire au 4ème jour complémentaire an IX (24 septembre 1800 - 21 septembre 1801), 2 vendémiaire - 4ème jour complémentaire an IX (24 septembre 1800 - 21 septembre 1801); 266 r°-332 v°; 67 feuillets
    - du 2 vendémiaire au 29 ventôse an IX (24 septembre 1800 - 20 mars 1801), 2 vendémiaire - 29 ventôse an IX (24 septembre 1800 - 20 mars 1801); 266 r°-294 r°; 29 feuillets
    - du 1er germinal au 4ème jour complémentaire an IX (22 mars - 21 septembre 1801), 1er germinal - 4ème jour complémentaire an IX (22 mars-21 septembre 1801); 294 v°-332 v°; 39 feuillets
  - Liste chronologique des actes pour la période du 1er vendémiaire au 5ème jour complémentaire an X (23 septembre 1801 - 22 septembre 1802), 1er vendémiaire - 5ème jour complémentaire an X (23 septembre 1801 - 22 septembre 1802); 333 r°-426 v°; 94 feuillets
    - du 1er vendémiaire au 29 nivôse an X (23 septembre 1801 - 19 janvier 1802), 1er vendémiaire - 29 nivôse an X (23 septembre 1801 - 19 janvier 1802); 333 v°-359 v°; 27 feuillets
    - du 1er pluviôse au 30 floréal an X (21 janvier - 20 mai 1802), 1er pluviôse - 30 floréal an X (21 janvier - 20 mai 1802); 360 r°-392 v°; 33 feuillets
    - du 1er prairial au 5ème jour complémentaire an X (21 mai - 22 septembre 1802), 1er prairial - 5ème jour complémentaire an X (21 mai - 22 septembre 1802); 392 v°-426 v°; 35 feuillets
  - Liste chronologique des actes pour la période du 1er vendémiaire au 5ème jour complémentaire an XI ( 23 septembre 1802 - 22 septembre 1803), 1er vendémiaire - 5ème jour complémentaire an XI ( 23 septembre 1802 - 22 septembre 1803); 426 v°-516 v°; 91 feuillets
    - du 1er vendémiaire au 30 nivôse an XI (23 septembre 1802 - 20 janvier 1803), 1er vendémiaire - 30 nivôse an XI (23 septembre 1802 - 20 janvier 1803); 426 v°-450 v°; 25 feuillets
    - du 2 pluviôse au 30 floréal an XI (22 janvier - 20 mai 1803), 2 pluviôse - 30 floréal an XI (22 janvier - 20 mai 1803); 451 r°-477 r°; 27 feuillets. Le feuillet n° 476 est déchiré et non restauré
    - du 1er prairial au 5ème jour complémentaire an XI (21 mai - 22 septembre 1803), 1er prairial - 5ème jour complémentaire an XI (21 mai - 22 septembre 1803); 477 r°-516 v°; 40 feuillets
  - Liste chronologique des actes pour la période du 4 vendémiaire au 4ème jour complémentaire an XII (27 septembre 1803 - 21 septembre 1804), 4 vendémiaire - 4ème jour complémentaire an XII (27 septembre 1803 - 21 septembre 1804); 516 v°-612 v°; 97 feuillets
    - du 4 vendémiaire au 30 nivôse an XII (27 septembre 1803 - 21 janvier 1804), 4 vendémiaire - 30 nivôse an XII (27 septembre 1803 - 21 janvier 1804); 516 v°-544 r°; 29 feuillets
    - du 1er pluviôse au 29 floréal an XII (22 janvier - 19 mai 1804), 1er pluviôse - 29 floréal an XII (22 janvier - 19 mai 1804); 544 r°-575 v°; 32 feuillets
    - du 1er prairial au 4ème jour complémentaire an XII (21 mai - 21 septembre 1804), 1er prairial - 4ème jour complémentaire an XII (21 mai - 21 septembre 1804); 576 r°-612 v°; 37 feuillets
  - Liste chronologique des actes pour la période du 2 vendémiaire au 4ème jour complémentaire an XIII (24 septembre 1804 - 21 septembre 1805), 2 vendémiaire - 4ème jour complémentaire an XIII (24 septembre 1804 - 21 septembre 1805); 613 r°-689 v°; 77 feuillets
    - du 2 vendémiaire au 30 pluviôse an XIII (24 septembre 1804 - 19 février 1805), 2 vendémiaire - 30 pluviôse an XIII (24 septembre 1804 - 19 février 1805); 613 r°-650 v°; 38 feuillets. Les feuillets n° 618 et 619 sont déchirés et non restaurés
    - du 1er ventôse au 4ème jour complémentaire an XIII (20 février - 21 septembre 1805), 1er ventôse - 4ème jour complémentaire an XIII (20 février - 21 septembre 1805); 650 v°-689 v°; 40 feuillets
  - Liste chronologique des actes pour la période du 2 vendémiaire au 10 nivôse an XIV (24 septembre - 31 décembre 1805), 2 vendémiaire - 10 nivôse an XIV (24 septembre - 31 décembre 1805); 689 v°-707 r°; 19 feuillets
  - Liste chronologique des actes pour la période du 2 janvier au 31 décembre 1806, 2 janvier - 31 décembre 1806; 707 v°-791 v°; 85 feuillets
    - du 2 janvier au 30 avril 1806, 2 janvier - 30 avril 1806; 707 v°-733 r°; 27 feuillets
    - du 1er mai au 30 août 1806, 1er mai - 30 août 1806; 733 r°-761 v°; 29 feuillets
    - du 1er septembre au 31 décembre 1806, 1er septembre - 31 décembre 1806; 761 v°-791 v°; 31 feuillets
  - Liste chronologique des actes pour la période du 2 janvier au 31 décembre 1807, 2 janvier - 31 décembre 1807; 791 v°-874 v°; 84 feuillets
    - du 2 janvier au 30 mai 1807, 2 janvier - 30 mai 1807; 791 v°-832 v°; 42 feuillets. Les feuillets n° 824 et 825 sont déchirés en bas à droite
    - du 1er juin au 31 décembre 1807, 1er juin - 31 décembre 1807; 832 v°-874 v°; 43 feuillets
  - Liste chronologique des actes pour la période du 2 janvier au 22 août 1808, 2 janvier - 22 août 1808; 874 v°-915 v°; 42 feuillets. Le feuillet n° 899 est déchiré et non restauré, il manque un morceau en bas à droite